es: Accesorios para colchoneta de ejercicios incluidos: Correa de alineación; Bolsa de transporte; Correa de transporte; Aerosol de limpieza; Rodillera; Bolsa de almacenamiento; Guía de usuario; Bloque de yoga; Correa de yoga; Otros
de: Enthaltenes Zubehör für die Trainingsmatte: Ausrichtungsgurt; Tragetasche; Tragegurt; Reinigungsspray; Kniepolster; Aufbewahrungstasche; Bedienungsanleitung; Yogablock; Yogagurt; Sonstiges
sv: Tillbehör som medföljer träningsmatta: Positioneringsrem; Bärväska; Bärrem; Rengöringsspray; Knäskydd; Förvaringspåse; Bruksanvisning; Yogablock; Yogarem; Övrigt
hr-HR: Pribor za prostirku za vježbanje uključen: Traka za poravnavanje; Torba za nošenje; Traka za nošenje; Sprej za čišćenje; Štitnik za koljena; Torbica za pohranu; Korisnički vodič; Kocka za jogu; Traka za jogu; Ostalo
en: Exercise mat accessories included: Alignment strap; Carrying bag; Carrying strap; Cleaning spray; Knee pad; Storage pouch; User guide; Yoga block; Yoga strap; Other
bg-BG: Включени аксесоари за постелка за упражнения: Лента за подравняване; Чанта за носене; Презрамка за носене; Почистващ спрей; Наколенка; Торбичка за съхранение; Ръководство за потребителя; Йога блокче; Йога лента; Други
da: Tilbehør til træningsmåtte, der medfølger: Justeringsrem; Bæretaske; Bærerem; Rengøringsspray; Knæpude; Opbevaringspose; Brugervejledning; Yogablok; Yogarem; Andet
ko: 운동용 매트 포함 액세서리: 자세 교정 스트랩; 휴대용 가방; 휴대용 스트랩; 클리닝 스프레이; 무릎 패드; 보관 파우치; 사용자 가이드; 요가 블록; 요가 스트랩; 기타
sk-SK: Pribalené príslušenstvo k podložke na cvičenie: Zarovnávací popruh; Taška na prenášanie; Popruh na prenášanie; Čistiaci sprej; Podložka pod kolená; Vrecko na uskladnenie; Používateľský sprievodca; Jogový blok; Jogový popruh; Iné
pt-BR: Acessórios para colchonete de exercícios incluídos: Fita de alinhamento; Bolsa de transporte; Alça de transporte; Spray de limpeza; Joelheira; Bolsa de armazenamento; Guia do usuário; Bloco de ioga; Faixa de ioga; Outros
it: Accessori per il tappetino da ginnastica inclusi: Cinghia di allineamento; Borsa per il trasporto; Cinghia per il trasporto; Spray detergente; Ginocchiera; Custodia; Guida per l’utente; Blocco per yoga; Cinghia per yoga; Altro
th: อุปกรณ์เสริมที่มาพร้อมกับแผ่นรองออกกำลังกาย: สายรัดจัดท่า; กระเป๋าพกพา; สายรัดพกพา; สเปรย์ทำความสะอาด; สนับเข่า; กระเป๋าเก็บของ; คู่มือผู้ใช้; บล็อกโยคะ; สายรัดโยคะ; อื่นๆ
ro-RO: Accesorii pentru saltea de exerciții incluse: Curea de aliniere; Geantă de transport; Curea de transport; Spray de curățare; Suport pentru genunchi; Săculeț de depozitare; Ghid de utilizare; Bloc de yoga; Curea de yoga; Altele
hu: Mellékelt edzőszőnyeg-kiegészítők: Beállító heveder; Hordozótáska; Hordozópánt; Tisztítóspray; Térdvédő; Tárolótasak; Felhasználói útmutató; Jógatégla; Jógaheveder; Egyéb
pl: W zestawie akcesoria do maty do ćwiczeń: Pasek korygujący; Torba do przenoszenia; Pasek do noszenia; Spray do czyszczenia; Podkładka pod kolana; Pokrowiec; Instrukcja obsługi; Klocek do jogi; Pasek do jogi; Inne
pt-PT: Acessórios para tapete de exercício incluídos: Correia de alinhamento; Saco de transporte; Alça de transporte; Spray de limpeza; Joelheira; Bolsa de armazenamento; Guia do utilizador; Bloco de ioga; Correia de ioga; Outro
sl-SI: Priloženi dodatki za vadbeno podlogo: Trak za poravnavo; Torba za prenašanje; Trak za prenašanje; Sprej za čiščenje; Podloga za kolena; Torbica za shranjevanje; Uporabniški vodnik; Kocka za jogo; Trak za jogo; Drugo
zh-TW: 運動墊隨附配件: 對齊輔助帶; 收納提袋; 提背帶; 清潔噴霧; 護膝墊; 收納袋; 使用者指南; 瑜珈磚; 瑜珈繩; 其他
el: Περιλαμβάνονται αξεσουάρ στρώματος γυμναστικής: Ιμάντας ευθυγράμμισης; Τσάντα μεταφοράς; Ιμάντας μεταφοράς; Σπρέι καθαρισμού; Μαξιλαράκι γονάτων; Θήκη αποθήκευσης; Οδηγός χρήσης; Τουβλάκι γιόγκα; Ιμάντας γιόγκα; Άλλο
fr: Accessoires fournis avec le tapis d’exercice: Sangle d’alignement; Sac de transport; Sangle de transport; Vaporisateur de nettoyage; Genouillère; Pochette de rangement; Guide d’utilisation; Brique de yoga; Sangle de yoga; Autre
ja: エクササイズマットアクセサリー付き: アライメントストラップ; キャリーバッグ; キャリーストラップ; クリーニングスプレー; ニーパッド; 収納ポーチ; ユーザーガイド; ヨガブロック; ヨガストラップ; その他
cs: Příslušenství k podložce na cvičení, které je součástí balení: Vyrovnávací popruh; Přenosná taška; Popruh pro přenášení; Čisticí sprej; Podložka pod kolena; Úložné pouzdro; Uživatelská příručka; Jógový blok; Jógový popruh; Jiné
ru: Аксессуары в комплекте с ковриком для упражнений: Ремень для выравнивания; Сумка для переноски; Ремень для переноски; Чистящий спрей; Наколенник; Чехол для хранения; Руководство пользователя; Блок для йоги; Ремень для йоги; Другое
vi: Các phụ kiện thảm tập thể dục đi kèm: Dây căn chỉnh; Túi xách; Dây đeo; Xịt làm sạch; Đệm đầu gối; Túi đựng; Hướng dẫn sử dụng; Gạch yoga; Dây tập yoga; Khác
lt-LT: Įtraukti treniruočių kilimėlio aksesuarų daiktai: Lygiavimo dirželis; Krepšys; Nešiojimo diržas; Valymo purškiklis; Kelių paminkštinimas; Laikymo dėklas; Naudotojo vadovas; Jogos blokas; Jogos diržas; Kita
fi: Jumppamattoon sisältyvät lisävarusteet: Kohdistusremmi; Kantokassi; Kantohihna; Puhdistussuihke; Polvipehmuste; Säilytyspussi; Käyttöopas; Joogatiili; Joogavyö; Muu
tr: Egzersiz matı aksesuarları dahildir: Hizalama kayışı; Taşıma çantası; Taşıma kayışı; Temizleme spreyi; Dizlik; Saklama kılıfı; Kullanıcı kılavuzu; Yoga bloğu; Yoga kayışı; Diğer
nb: Tilbehør til treningsmatte inkludert: Justeringsstropp; Bæreveske; Bærestropp; Rengjøringsspray; Knebeskytter; Oppbevaringspose; Brukerveiledning; Yogablokk; Yogastropp; Annet
nl: Fitnessmat meegeleverde accessoires: Uitlijnband; Draagtas; Draagriem; Reinigingsspray; Kniekussen; Opbergtasje; Gebruikersgids; Yogablok; Yogariem; Overig
zh-CN: 运动垫配套配件: 正位带; 便携袋; 便携带; 清洁喷雾; 护膝垫; 收纳袋; 用户指南; 瑜伽砖; 瑜伽带; 其他